【裁判字號】    92,訴,2101
【裁判日期】    921029
【裁判案由】    搶奪等
【裁判全文】
臺灣高雄地方法院刑事判決                        九十二年度訴字第二一一號
    公  訴  人  臺灣高雄地方法院檢察署檢察官
    被      告  丙○○
右列被告因搶奪案件，經檢察官提起公訴（九十二年度偵字第一０三一七號、第一一
四一五號、第一一八０二號、第一三六四二號），本院判決如左：
    主  文
丙○○意圖為自己不法之所有，而搶奪他人之動產，累犯，處有期徒刑拾月。
    事  實
一、丙○○前因搶奪案件，經臺灣高等法院高雄分院於民國八十九年十二月二十日，
    以八十九年度上訴字第一二０七號判處有期徒刑一年二月確定，於九十一年十二
    月二十九日縮短刑期執行完畢。詎仍不知悔改，復基於為自己不法所有之意圖，
    於九十二年五月十二日一時許，在高雄縣梓官鄉○○路上某遊樂場內，明知綽號
    「小晴」之不詳姓名成年女子所持有之車牌號碼ＸＯＮ—七三六號重型機車係屬
    來路不明之贓物（係戊○○所有，於九十二年五月十日在高雄市○○區○○路九
    九七號前失竊，價值約新臺幣四萬三千元），然其為便利搶奪他人財物之用，竟
    仍向小晴借用該機車而收受之。其於借得該機車後，旋即騎乘該機車前往高雄市
    區尋覓搶奪目標，嗣於同日三時二十分許，在高雄市○○區○○路與民主橫路交
    岔口，見丁○○手持皮包獨自行走於該處，遂趁丁○○未及防備之際，自左後方
    搶奪丁○○之皮包一只，內有現金一千二百元、身分證及健保卡各一枚、信用卡
    三張及手機一支等物品，得手後欲加速逃離現場，惟因丁○○緊追在後並大喊搶
    劫，在場之許哲瑞聞聲乃立即趨前攔阻丙○○，致丙○○人車倒地，而許哲瑞於
    拉扯中亦遭上開機車壓傷（傷害部分未據告訴），嗣經警員據報到場後當場逮捕
    。
二、案經高雄市政府警察局移送臺灣高雄地方法院檢察署檢察官偵查起訴。
    理  由
一、右揭犯罪事實，業據被告丙○○迭於警訊、偵查及本院審理時坦承不諱，核與被
    害人丁○○、戊○○之指訴相符，且經證人許哲瑞證述明確，此外並有贓物認領
    保管收據、代保管條、車籍作業系統—查詢認可資料、高雄市政府警察局楠梓分
    局車輛協尋證明單、高雄市政府警察局車輛尋獲電腦輸入單各一紙及相片三幀在
    卷可憑，本件事證明確，被告犯行堪以認定。
二、核被告丙○○所為，係犯刑法第三百四十九條第一項之收受贓物罪及同法第三百
    二十五條第一項之搶奪罪。其所犯上開二罪間，有方法目的之牽連關係，應從一
    重之搶奪罪處斷。被告前因搶奪案件，經臺灣高等法院高雄分院以八十九年度上
    訴字第一二０七號判處有期徒刑一年二月確定，於九十二年十二月二十九日執行
    完畢，有臺灣高等法院被告全國前案紀錄表在卷可佐，其於五年內再為本件犯行
    ，為累犯，應依刑法第四十七條之規定加重其刑。茲審酌被告前已因搶奪案件經
    法院判刑確定並入監執行完畢，竟毫無悔意，再為本次犯行，且其正值青年，不
    思努力工作以合法手段獲取財物，竟為滿足一時之貪念，而搶奪他人財物，嚴重
    侵害他人之財產權及破壞社會安寧，對於社會治安及被害人身心損害匪淺，惟念
    其犯後坦承犯行，態度尚佳等一切情狀，酌情量處如主文所示之刑。
三、公訴意旨另謂：(一)被告於九十二年五月三日二十時五分許，由某不詳姓名成年
    楠梓騎乘一部車牌號碼不詳之機車搭載，在高雄市○○區○○街吉林街口，乘乙○○不注意之際，由被告自乙○○右後方下手搶奪其所有之黑色皮包一只，內有
    二百元、信用卡五張、駕照及健保卡各一枚、眼鏡一副等物，得手後逃逸他去。
    (二)復於九十二年五月六日二十二時許，有某不詳姓名成年男子騎乘一部車牌號
    碼不詳之機車搭載，在高雄市三民區○○○路十六號前，乘甲○○○不注意之際
    ，由被告下手自甲○○○右後方，搶奪其所有紅色皮包一只，內有五千元、身分
    證及健保卡各一枚、信用卡一張、金融卡一張等物，被告與該名男子得手後逃逸
    他去，甲○○○則因摔倒，致受有右胸挫傷、上嘴唇裂傷、頭部腦震盪等傷害（
    甲○○○受傷部分未據告訴），因認被告此部分亦涉有刑法第三百二十五條第一
    項之搶奪罪嫌。訊據被告丙○○於偵查及本院審理中，均堅決否認涉有此二件犯
    行，辯稱當時其人均在家戒毒，並未至高雄市區等語。經查：(一)被害人乙○○
    雖於警訊時指稱遭搶時有清楚看見歹徒背面，故認為被告係當日行搶之歹徒云云
    ；然於偵查中即證稱歹徒二人均頭戴安全帽，根本看不到臉，在警局指認時只覺
    得被告身材與歹徒一樣，均係中等身材，無法百分之百確認被告即為對其行搶之
    人等語（見九十二年度偵字第一一八０二號偵查卷第二十一頁）。(二)被害人范
    吳楣森雖於警訊、偵查及本院審理時均指認被告係當日搶奪之人，惟伊於偵查中
    指稱當時有二名歹徒騎機車，後面那個頭戴深色鴨舌帽，皮膚白白的，出手由右
    後方搶奪伊皮包，該歹徒是年輕人、瘦瘦的、標準身材、眼睛大大的、皮膚很白
    ，臉部輪廓與被告一樣，應該就是被告云云（見九十二年偵字第一一八０二號偵
    查卷第二十一頁）；於本院審理時則指稱當時兩名歹徒均頭戴鴨舌帽，騎車往伊
    身邊靠，伊轉頭過去看，看到騎車的人高高的、臉白白的、圓圓的，是個年輕人
    ，就是被告，後座的人伊沒看到，亦不知道是前座還是後座的人下手搶奪云云。
    被害人甲○○○對於被告究係騎車之人或受搭載之人，前後所言並不一致，又被
    告身高約一百七十公分，體重約七十公斤，且膚色黝黑，有相片三幀附卷可稽，
    與被害人甲○○○所指認之歹徒容貌及身材特徵均未盡相符，佐以被害人甲○○○當時遭搶之時間係夜間二十二時許，其又指述當時兩位搶嫌均有戴鴨舌帽，則
    其在遭搶之瞬間是否得以清晰記憶搶匪之容貌，尚非無疑，再者，亦未自被告處
    查扣得被害人乙○○、甲○○○遭搶之物，則實難僅憑被害人乙○○、甲○○○
    前開指訴，遽認此二件搶奪犯行，亦均為被告所為。此外，本院復查無其他積極
    證據，足資證明被告確有犯上開兩件搶奪犯行，惟公訴意旨認此部分被害人與前
    揭論罪科刑之部分，有連續犯之裁判上一罪關係，本院爰不另為無罪之諭知。
據上論斷，應依刑事訴訟法第二百九十九條第一項前段，刑法第三百二十五條第一項
、第三百四十九條第一項、第四十七條、第五十五條，罰金罰鍰提高標準條例第一條
前段，判決如主文。
中      華      民      國      九十二      年    十    月    二十九    日
                                        臺灣高雄地方法院刑事第八庭
                                            審判長法  官  曾  逸  誠
                                                  法  官  黃  悅  璇
                                                  法  官  謝  雨  真
右正本證明與原本無異。
如不服本判決，應於判決送達後十日內，向本院提出上訴狀。
                                                  書記官  陳  威  志
中    華    民    國      九十二      年      十      月      三十      日
附錄本案論罪科刑法條：
刑法第三百二十五條
意圖為自己或第三人不法之所有，而搶奪他人之動產者，處六月以上五年以下有期徒
刑。
因而致人於死者，處無期徒刑或七年以上有期徒刑，致重傷者，處三年以上十年以下
有期徒刑。
第一項之未遂犯罰之。
刑法第三百四十九條
收受贓物者，處三年以下有期徒刑、拘役或五百元以下罰金。
搬運、寄藏、故買贓物或為牙保者，處五年以下有期徒刑、拘役或科或併科一千元以
下罰金。
因贓物變得之財物，以贓物論。


司法院資訊處製作；財團法人民間司法改革基金會備份。
